# 关于原始财务报表的认定

提问人：cfo000000 时间：2015-11-03 15:35:12
请教：原始财务报表到底指哪个？审计报告？汇算清缴报税的？实务中很多企业二者都不一致，有一个案子，我们是以审计报告作为原始报表，然后审计报告和汇算清缴的差异也单独进行了说明。另外，比如在对 14 年审计时，有追溯调整 13 年的，企业在对 14 年所得税汇算清缴时，同时也对 13 年进行了补充申报，又提交了一份报表，那 13 年的原始报表是按补充申报这次呢，还是按最初申报的？

回答人：chenyiwei
一般处理原则： 1 、申报期间某期的财务报表业经审计的，则经审计的财务报表为该期原始财务报表。如该期用于纳税申报的财务报表与经审计的财务报表存在不一致的，会计师应说明主要差异情况。 2 、申报期间某期的财务报表未经审计的，则用于纳税申报的财务报表为该期原始财务报表。 3 、申报期间某期IPO公司的法定财务报表没有编制合并财务报表的，则该期不存在原始合并财务报表。但注册会计师应当按照合并口径，说明原始财务报表与申报财务报表存在的主要差异情况。关键是有关差异要能够合理解释，中间的合并过程要说明。
所以，你说的“有一个案子，我们是以审计报告作为原始报表，然后审计报告和汇算清缴的差异也单独进行了说明”符合上述第一条原则。如果以前年度未经审计，后续对以前年度所得税进行补充或更正申报的，则以后一次更正申报中报送的财务报表为当年度原始报表。

提问人：溪边小石 时间：2017-09-22 10:27:38
请教陈版，某个项目原始报表需要经过重大调整，与申报报表存在重大差异，能否用补充申报的财务报表作为原始报表？

回答人：chenyiwei
如果税务机关接受重新申报，则理论上可以，但这样做不等于发行人的内控就完善了。